【裁判字號】    95,交聲,581
【裁判日期】    950831
【裁判案由】    聲明異議
【裁判全文】
臺灣臺中地方法院交通事件裁定   95年度交聲字第581號
原處分機關  交通部公路總局臺中區監理所
異  議  人
即受處分人    甲○○
上列受處分人因違反道路交通管理處罰條例案件，對於交通部公
路總局臺中區監理所民國95年6月29日所為之裁決（中監違字第
裁60-Z00000000號裁決書)，聲明異議，本院裁定如下：
    主    文
異議駁回。
    理    由
一、原處分機關略以：國道公路警察局第八警察隊警員於民國九
    十五年四月二十八日中午十二時二十二分許，在國道三號古
    坑服務區處，查獲車牌號碼２１８９－ＬＦ號自小客車未放
    置身心障礙者專用停車位識別證，有「於身心障礙專用停車
    位違規停車」之違規，乃逕行舉發，經查屬實，原處分機關
    遂於九十五年六月二十九日以中監違字第裁６０－Ｚ000
    00000號裁決書，處以罰緩新臺幣一千二百元整，逾期
    依裁決書處罰主文裁處，於法並無違誤等語。
二、聲明異議意旨略以：異議人領有殘障手冊，並領有身心障礙
    專用停車位識別證，請准予免罰等語。
三、按汽車駕駛人停車時，有於身心障礙專用停車位違規停車之
    情形者，處新臺幣六百元以上一千二百元以下罰鍰。道路交
    通管理處罰條例第五十六條第一項第十款定有明文。經查：
（一）受處分人確有於九十五年四月二十八日中午十二時二十二
      分許，將車牌號碼２１８９－ＬＦ停放在國道三號古坑服
      務區之身心障礙專用停車位，且未於車內放置身心障礙者
      專用停車位識別證等事實，為受處分人所不爭執，並有內
      政部警政署國道公路警察局舉發違反道路交通管理事件通
      知單、內政部警政署國道公路警察局第八警察隊函、照片
      附卷可稽。
（二）受處分人雖以前揭情詞置辯，並提出專用停車位識別證一
      紙為證。然按內政部及交通部依身心障礙者保護法第四十
      八條第二項規定，會銜訂定之身心障礙者專用停車位設置
      管理辦法第九條第一項已明定：「使用身心障礙者專用停
      車位者，除掛有專用牌照之車輛外，應將專用停車位識別
      證置於汽車擋風玻璃明顯處，以供查核檢驗。」合法領有
      身心障礙者專用停車位識別證之駕駛人於使用專用車位時
      ，若未依規定將上開識別證置於汽車擋風玻璃明顯處以供
      查核驗證，對於違規者當依道路交通管理處罰條例第五十
      六條第一項規定辦理，此復經內政部於九十年十二月十一
      日以（90）台內社字第９０３６８５６號函釋在案。基此
      ，受處分人雖係領有身心障礙者專用停車位識別證之人，
      但於上揭時、地，既未將該識別證依規定放置在汽車擋風
      玻璃明顯處，供警查核檢驗，原處分機關依道路交通管理
      處罰條例第五十六條第一項第十款規定，對受處分人裁處
      罰鍰一千二百元，逾期依裁決書處罰主文裁處，於法並無
      不合。從而，本件異議為無理由，應予駁回。
四、據上論斷，應依道路交通管理處罰條例第八十七條第二項、
    道路交通案件處理辦法第十九條，裁定如主文。
中    華    民    國    95    年    8     月    31    日
                交通法庭      法  官  莊嘉蕙
右正本證明與原本無異
如不服本裁定應於送達後五日內向本院提出抗告狀
                              書記官  魏愛玲
中    華    民    國    95    年    8     月    31    日


司法院資訊處製作；財團法人民間司法改革基金會備份。
